【裁判字號】    95,判,752
【裁判日期】    950522
【裁判案由】    綜合所得稅
【裁判全文】
最  高  行  政  法  院  判  決
                                     95年度判字第00752號
上  訴  人  乙○○
被 上訴 人  財政部臺北市國稅局
代  表  人  甲○○
上列當事人間因綜合所得稅事件，上訴人不服中華民國93年10月
14日臺北高等行政法院92年度訴字第3080號判決，提起上訴。本
院判決如下：
    主  文
上訴駁回。
上訴審訴訟費用由上訴人負擔。
    理  由
壹、本件上訴人主張：（一）、利息部分：本件利息所得係上訴
    人與訴外人為另案所為之保證，基於雙方共識共同提存相當
    金額於銀行，該筆定存自提存、質借到解約，均於同一帳戶
    內為之，故臺北國際商業銀行股份有限公司城中分公司（下
    稱臺北商銀）所支付予上訴人之利息乃是已經扣除質借利息
    ，上訴人實際收到之利息收入為新臺幣（下同）74,415元，
    上訴人據實申報並無違誤。（二）、租賃所得部分：本件之
    租賃物係上訴人於民國（下同）86年底向銀行貸款同時1次
    購得，並一直是出租狀態，而所得稅法第14條所稱之「必要
    費用及損耗」應含當年度折舊，依法上訴人得攤提當年度折
    舊，本事件擬追加列舉折舊費用508,780元，本系爭之必要
    成本應為2,180,256元，爰請求廢棄原判決，並重核全年租
    金所得。
貳、被上訴人則以：本件原審以上訴人取自臺北商銀存款利息收
    入208,846元，為上訴人所不爭執，則被上訴人依所得稅法
    第14條第1項第4類規定，併入當年度綜合所得總額，自無不
    合；另租賃收入部分原審以系爭房屋依收入及成本費用配合
    之原則，未出租房屋部分之成本費用自不能列為其他出租房
    屋收入之減項，予以駁回上訴人原審之訴，並無適用法規錯
    誤或不適用法規之情事。本件上訴人提起上訴，並未具體說
    明原審判決違背何項法令，其上訴顯不合法等語，資為抗變
    。
參、原審斟酌全辯論意旨及調查證據之結果，以：（一）、關於
    利息所得部分：查上訴人87年度取自臺北商銀之利息所得為
    208,846元，為上訴人所不否認，被上訴人據以併課其當年
    度綜合所得稅，自無不合，又依所得稅法規定，利息所得並
    無得減除成本或費用之明文，故上訴人主張上開利息所得
    208,846元，應扣除質押利息支出134,415元，以其餘額
    74,415元為利息所得額乙節，於法無據，洵不足採。（二）
    、關於租賃所得部分：查上訴人本年度自行列報其本人及配
    偶所有坐落臺北市○○路147號6樓、7樓等14戶房屋租賃所
    得275,030元，被上訴人初查以列報之14戶房屋，其中有5戶
    未出租，無租賃收入，未出租房屋之成本費用不予認列，重
    行核算系爭房屋租賃所得為924,252元，減除已自行申報之
    275,030元，即調增649,222元，另增列臺北市○○○路○段
    69巷28號4樓之1房屋租賃所得77,781元，併課其當年度綜合
    所得稅，上訴人不服，申經復查決定以：系爭臺北市○○路
    147號6樓、6樓之1、6樓之2、7樓之3及7樓之5既未出租，且
    分別編有門牌，依收入及成本費用配合原則，未出租房屋之
    成本費用自不能列為出租房屋收入之減項，應採分別減除之
    方式計算，經重新核算結果，系爭臺北市○○路房屋租賃收
    入為2,581,882元，必要成本及費用為1,671,476元，租賃所
    得為910,406元，另上訴人所有坐落臺北市○○○路○段69巷
    28號4樓之1房屋部分，上訴人主張因解約並無出租情事，經
    被上訴人查明屬實，該部分租賃所得77,781元亦應註銷，並
    無不合。綜上說明，本件被上訴人就上訴人87年度綜合所得
    稅之復查決定，核無違誤，訴願決定，予以維持，亦無不合
    ，乃判決駁回上訴人在原審之訴。
肆、本院按：(一)按「個人之綜合所得總額，以其全年左列各類所
    得合併計算之：．．．第4類利息所得：凡公債、公司債、
    金融債券、各種短期票券、存款及其他貸出款項利息之所得
    ．．．。」為行為時所得稅法第14條第1項第4類所明定。次
    按「個人之綜合所得總額，以其全年左列各類所得合併計算
    之‥‥、第5類‥‥租賃所得及權利金所得：凡以財產出租
    之租金所得‥‥一、財產租賃所得及權利金所得之計算，以
    全年租賃收入或權利金收入，減除必要損耗及費用後之餘額
    為所得額。‥‥。」為行為時所得稅法第14條第1項第5類第
    1款所明定。查上訴人取自臺北商銀存款利息收入208,846元
    ，為上訴人所不爭執，則被上訴人依所得稅法第14條第1項
    第4類規定，併入當年度綜合所得總額，自無不合；另租賃
    收入部分原審以系爭房屋依收入及成本費用配合之原則，未
    出租房屋部分之成本費用自不能列為其他出租房屋收入之減
    項，因將原決定及原處分均予維持，駁回上訴人之訴，核無
    違誤。(二)上訴論旨關於利息部分主張：應以利息收入208,84
    6元扣除成本及費用（即質押之利息支出）134,415元後之餘
    額74,415元，為利息所得額。其存放銀行而產生之利息收入
    ，該質押貸款利息支出即係利息所得之成本，應予扣除云云
    。惟查行為時所得稅法第14條明訂所得之種類及其計算方法
    ，其中第四類利息所得及第一類營利所得、第三類薪資所得
    ，未如其餘各類所得規定所得之計算方法，其中第四類利息
    所得並無減除成本或費用之規定，上訴意旨顯係誤解，上訴
    人仍執前詞，指摘原判決違誤，求予廢棄，難認有理由。(三)
    另上訴意旨關於租賃所得部分主張：所得稅法第14條所稱之
    「必要費用及損耗」應含當年度折舊，上訴人得攤提當年度
    折舊，因而上訴追加列舉折舊費用508,780元，則系爭之必
    要成本應為2,180,256元云云，惟按「最高行政法院應以高
    等行政法院確定之事實為判決基礎。」行政訴訟法第254條
    第1項定有明文，經查，上訴人於原審就租賃所得應減除必
    要費用及損耗項目，僅提及未出租房屋部分亦應列入減除云
    云，對上訴意旨所提折舊之事實，在原審並未提及，此遍查
    原審起訴狀、補充狀及各庭期筆錄可知，原審乃據以確定兩
    造之爭點事實，上訴人亦於上訴狀承認追加折舊之主張，是
    上訴意旨所提折舊之新事實，為新攻擊防禦方法，本院自不
    得加以斟酌，至於其他關於未出租房屋部分不應列入減除部
    分，原審已就其調查之證據，本於所得之心證，認定詳如前
    述，自與論理法則及經驗法則無違，難謂有判決不適用法規
    或判決不備理由之違法。(四)上訴論旨，執前述各點，並就原
    審取捨證據、認定事實之職權行使，任意指摘原判決有違背
    法令情事，求予廢棄，難認有理由，應予駁回。
據上論結，本件上訴為無理由，爰依行政訴訟法第255條第1項、
第98條第3項前段，判決如主文。
中    華    民    國    95    年    5     月    22    日
                  第一庭審判長法  官  葉  振  權
                              法  官  陳  秀  美
                              法  官  劉  鑫  楨
                              法  官  梁  松  雄
                              法  官  劉  介  中
以  上  正  本  證  明  與  原  本  無  異
中    華    民    國    95    年    5     月    23    日
                              書記官  吳  玫  瑩


司法院資訊處製作；財團法人民間司法改革基金會備份。
